【裁判字號】    98,家聲,84
【裁判日期】    980331
【裁判案由】    大陸地區判決聲請承認之裁定
【裁判全文】
臺灣高雄地方法院民事裁定              98年度家聲字第84號
聲  請  人  甲○
非訟代理人  丙○○
相  對  人  乙○○
上當事人間聲請裁定認可大陸地區民事確定判決事件，本院裁定
如下：
    主  文
認可大陸地區上海市閔行區人民法院西元二００六年十一月十日
（二００五）閔民一（民）初字第六五五三號民事確定判決。
程序費用新臺幣壹仟元由相對人負擔。
    理  由
一、按在大陸地區作成之文書，經行政院設立或指定之機構或委
    託之民間團體驗證者，推定為真正；又在大陸地區作成之民
    事確定判決、民事仲裁判斷，不違背臺灣地區公共秩序或善
    良風俗者，得聲請法院裁定認可；前開規定，以在臺灣地區
    作成之民事確定裁判、民事仲裁判斷，得聲請大陸地區法院
    裁定認可或為執行名義者，始適用之，臺灣地區與大陸地區
    人民關係條例第7 條、第74條第1 項、第3 項分別定有明文
    。
二、本件聲請意旨略以：聲請人甲○與相對人乙○○係夫妻關係
    ，後因返台工作後失去聯絡，經聲請人訴請大陸地區上海市
    閔行區人民法院以西元2006年11月10日（2005）閔民一（民
    ）初字第6553號民事判決兩造離婚，並於西元2007年6 月11
    日確定在案，並經財團法人海峽交流基金會（下稱海基會）
    驗證屬實，爰依前開規定聲請裁定認可等語。
三、聲請人主張之上開事實，業據其提出上海市閔行區人民法院
    西元2006年11月10日（2005）閔民一初字第6553號民事判決
    暨其生效證明書，中華人民共和國上海市長寧公證處西元20
    09年2 月4 日（2009）滬長証臺字第15、16號之公證書，海
    基會民國98年3 月16日（98）核字第021833、021834號證明
    各1 份等為證，堪信為真實。本院審酌上開判決書內容，係
    以兩造婚後未同居生活，未建立起夫妻感情，且雙方已失去
    聯繫，其夫妻關係已名存實亡等情為據，判決准予兩造離婚
    ，與我國民法第1052條第2 項之離婚重大事由相當，經核其
    判決內容亦與臺灣地區之公共秩序或善良風俗並無相違；又
    大陸地區業於87年1 月15日通過「最高人民法院關於人民法
    院認可台灣地區有關法院民事判決的規定」，並自同年5 月
    26日起施行，嗣在臺灣地區作成之民事確定裁判，已得依該
    規定聲請大陸地區法院裁定認可，是應認聲請人之聲請，於
    法有據，應予認可。
四、依非訟事件法第21條第2項、第24條第1項，民事訴訟法第78
    條，裁定如主文。
中    華    民    國    98    年    3     月    31    日
                  家事法庭  法  官  邱泰錄
上為正本係照原本作成。
如對本裁定抗告，須於裁定送達後10日內向本院提出抗告狀。
中    華    民    國    98    年    3     月    31    日
                            書記官  廖美玲


司法院資訊處製作；財團法人民間司法改革基金會備份。
